【裁判字號】    99,簡上,252
【裁判日期】    991130
【裁判案由】    侵占
【裁判全文】
臺灣臺北地方法院刑事判決             99年度簡上字第252號
上  訴  人  臺灣臺北地方法院檢察署檢察官
被      告  陳素貞
上列上訴人因被告侵占案件，不服本院中華民國99年6月28日99
年度簡字第2335號第一審刑事簡易判決（聲請簡易判決處刑書案
號：99年度偵字第7696號），提起上訴，本院管轄之第二審合議
庭判決如下：
    主  文
上訴駁回。
    事  實
一、陳素貞於民國99年3月15日下午4時許，在臺北市大安區○○
    ○路○段1號臺灣大學第一學生活動中心（下稱臺大活動中心
    ），見陳音伊所有筆記型電腦1台（市價約新臺幣3萬元）遺
    留於該處，竟意圖為自己不法所有，將該電腦侵占入己。嗣
    經該中心調閱監視器畫面，始於同年月17日循線查悉上情。
二、案經臺北市政府警察局大安分局報請臺灣臺北地方法院檢察
    署檢察官偵查並聲請簡易判決處刑。
    理  由
壹、程序部分：
    按被告於第二審經合法傳喚，無正當之理由不到庭者，得不
    待其陳述，逕行判決；對於簡易判決處刑不服而上訴者，得
    準用上開規定，刑事訴訟法第371條、第455條之1第3項分有
    明文。上訴人即被告陳素貞經本院合法傳喚後，無正當理由
    未到庭，此有本院送達證書、刑事報到單在卷可稽，故不待
    其陳述而逕為判決，先予敘明。
貳、證據能力：
    證人即告訴人陳音伊警詢陳述，係被告以外之人於審判外言
    詞陳述，惟當事人未於言詞辯論終結前聲明異議，亦無聲請
    傳訊，顯放棄行使詰問權，本院審酌該陳述作成時情況，並
    無違法、不當之處，適為本案證據；而其於偵查中向檢察官
    所為之陳述，業經具結，復查無顯不可信之情，依刑事訴訟
    法第159條之5、第159條之1第2項規定，均具證據能力。至
    其餘憑以認定本案犯罪事實之非供述證據（詳後述），查無
    違反法定程序取得之情，依同法第158條之4規定反面解釋，
    亦具證據能力。
參、實體部分：
一、訊據被告陳素貞固坦承拿取該電腦，惟矢口否認有任何侵占
    犯行，辯稱：伊想說先把它收起來，再還給被害人云云（偵
    卷第5頁、本院上訴卷第17頁背面），惟查：
(一)被害人陳音伊於上揭時地不慎遺留電腦1臺，且嗣經被告取走
  一節，除據被害人於警詢、偵查中證述明確，復經被告供承無
  訛，是被告占有該台遺失物之事實，應堪認定。
(二)被告於拾得電腦後，竟未主動聯繫校內駐衛警，或將電腦送請
  校內相關單位通知失物招領，反係據為己有帶離原處，而毫無
  找尋失主舉措，顯無歸還電腦之意，其有侵占故意及不法為自
  己所有意圖甚明，是被告上揭所辯，無非飾卸狡詞，洵無足採
  ，故本案事證明確，被告犯行，堪以認定，應依法論科。
二、核被告所為，係犯刑法第337條侵占遺失物罪。原審認被告
    罪證明確，援引刑事訴訟法第449條第1項前段、第3項、刑
    法第337條、第42條第3項，處罰金新臺幣1萬元，並諭知易
    服勞役折算標準，其認事用法尚無違誤，量刑亦甚妥適，被
    告上訴指摘原審判決不當云云，核屬無由，應予駁回。
據上論斷，依刑事訴訟法第371條、第455條之1第1項、第3項、
第368條，判決如主文。
本案經檢察官黃碧玉到庭執行職務。
中    華    民    國    99    年    11    月    30    日
                    臺灣臺北地方法院刑事第14庭
                        審判長法  官  吳冠霆
                              法  官  賴武志
                              法  官  陳琪媛
以上正本證明與原本無異。
本判決不得上訴。
                              書記官  陳豪達
中    華    民    國    99    年    11    月    30    日

司法院資訊處製作；財團法人民間司法改革基金會備份。
